臺灣高等法院臺中分院民事裁定　96年度抗字第348號
抗 告 人
即債權人　　乙○○
相 對 人
即債務人　　丙○○
相 對 人
即債務人　　甲○○○○○○○○.
上列抗告人因與相對人等間假處分事件，對於民國96年4月30日
臺灣彰化地方法院96年度全字第8號裁定提起抗告，本院裁定如
下：
    主  文
抗告駁回。
抗告程序費用由抗告人負擔。
    理  由
一、按債權人就金錢請求以外之請求，欲保全強制執行者，得聲
    請假處分，民事訴訟法第532條定有明文。又按法院為附條
    件之假處分裁定；命債權人提供擔保後，得為假處分，此項
    擔保係備賠償債務人因假處分所受之損害而設。其金額之多
    寡，應如何認為相當，原屬法院職權裁量範圍，非當事人所
    得任意指摘（最高法院70年度台抗字第122號判決參照）。
二、查本件相對人主張：其先前向案外人周進旺承租坐落彰化縣
    彰化市○○段柴坑子小段七三０、七三三、七三四地號等三
    筆土地（下簡稱系爭土地）出資建造彰化市○○路○段865
    號之建物，而對系爭土地有優先承買權，然原法院執行處於
    強制執行拍賣系爭土地時，並未令相對人行使優先承買權，
    故相對人之優先承買權對於拍定人即抗告人而言仍屬存在，
    故相對人已起訴確認優先承買權存在，為恐將來訴訟終結時
    ，抗告人已處分系爭不動產，致妨礙相對人之權益，故聲請
    假處分，並陳明願供擔保，以補釋明之不足等情。是原法院
    酌定擔保金額而如相對人之聲請，委無不合。抗告意旨雖謂
    ：查系爭土地拍定總價高達新台幣（下同）17,155,800元（
    抗告人誤為一千九百萬餘元），然原裁定卻僅核定五十八萬
    元擔保金，顯不足賠償抗告人因系爭土地遭假處分而遭受之
    損害云云。惟按法院定擔保金額而為准許假處分之裁定者，
    該項擔保係備供債務人因假處分所受損害之賠償，其數額應
    依標的物受假處分後，債務人不能利用或處分該標的物所受
    之損害額，或因供擔保所受之損害額定之，「非以標的物之
    價值為依據」，最高法院63年台抗字第142號著有判例。查
    系爭土地雖遭假處分，然仍無礙抗告人繼續使用、收益，是
    本院認原裁定核准假處分之擔保金五十八萬元，尚屬相當。
    綜上，抗告人指摘原裁定不當，求為廢棄改判，為無理由，
    應予駁回。
三、本件事證已臻明確，兩造其餘攻擊或防禦方法及所提證據，
    均與本院心證之形成，不生影響，爰不一一再加以論述，併
    此明。
四、據上論結，本件抗告為無理由，應依民事訴訟法第四百九十
    五條之一、第四百四十九條第一項、第七十八條，裁定如主
    文。
中　　華　　民　　國　　96　　年　　7 　　月　　20　　日
          民事第一庭    審判長法　官　吳 火 川
                              法　官  邱 森 樟
                              法　官  陳 繼 先
以上正本係照原本作成。
再為抗告應以適用法規顯有錯誤為理由，並經本院之許可，該許
可以原裁定所涉及之法律見解具有原則上之重要性者為限。
如提起再抗告者應於裁定送達後十日內向本院提出抗告理由狀（
須按照他造人數附具繕本）並繳納抗告裁判費新臺幣壹仟元，同
時委任律師或具有律師資格之關係人為代理人。
                              書記官　陳 三 軫
中　　華　　民　　國　　96　　年　　7 　　月　　20　　日
                                                      Ｃ
